【裁判字號】    90,訴,575
【裁判日期】    920730
【裁判案由】    給付管理費
【裁判全文】
臺灣桃園地方法院民事判決  九十年度訴字第五七五號
    原      告  東京都公寓大廈管理維護股份有限公司
    法定代理人  丁○○
    原      告  東京都保全股份有限公司
                            設台北市中正區○○○路○段五十五號三樓
    法定代理人  植野克彥    住台北市中正區○○○路○段五十五號三樓
    右二人共同  乙  ○      住台北市○○區○○路四二號四樓
    訴訟代理人  戊○○      住台北市中正區○○○路○段五十五號三樓
    被      告  有伴生活大廈管理委員會
                            設.
    特別代理人  丙○○      住.
右當事人間請求給付管理費事件，本院判決如左：
    主      文
被告應給付原告東京都公寓大廈管理維護股份有限公司新台幣捌拾萬陸仟陸佰伍拾貳
元，及自民國九十一年十二月十八日起至清償日止，依年息百分之五計算之利息。
被告應給付原告東京都保全股份有限公司新台幣陸拾參萬捌仟捌佰貳拾元，及自民國
九十一年十二月十八日起至清償日止，依年息百分之五計算之利息。
訴訟費用由被告負擔。
本判決第一項於原告東京都公寓大廈管理維護股份有限公司以新台幣貳拾柒萬元為被
告供擔保後，得假執行；但被告如於假執行程序實施前，以新台幣捌拾萬陸仟陸佰伍
拾貳元為原告東京都公寓大廈管理維護股份有限公司供擔保後，得免為假執行。
本判決第二項於原告東京都保全股份有限公司以新台幣貳拾壹萬參仟元為被告供擔保
後，得假執行；但被告如於假執行程序實施前，以新台幣陸拾參萬捌仟捌佰貳拾元為
原告東京都保全股份有限公司供擔保後，得免為假執行。
    事      實
甲、原告方面：
一、聲明：除假執行供擔保金額及免假執行部分外，求為判決如主文所示。
二、陳述略稱：
  (一)程序方面：
    (1)被告為非法人團體設有代表人具有當事人能力：本件被告係依公寓大廈管理條
      例（簡稱公寓條例）成立之組織，依公寓條例第三十四條第九項之規定委任原
      告公司管理，乃原告公司信賴其存在而與其第四屆委員會訂定委任契約，為維
      護社會交易秩序，自不應其內部之紛擾而動搖其法律上之地位。況，本訴提起
      前，原告公司依假扣押程序就以「有伴生活大廈管理委員會」名義，分別設於
      上海商業銀行桃園分行及華僑商業銀行桃園分行之被告帳戶，執行扣押在卷。
    (2)當事人適格：
      管理委員會之組織：按兩造契約期間被告係依公寓條例相關之規定向主管機
        關核備之組織形態與原告為權利義務關係之互動，即至保全程序，原告執行
        假扣押之標的，亦是以「有伴生活大廈管理委員會」之名義設在第三人上海
        商業銀行、華僑商業銀行設立之帳戶，依公寓條例第三十五條之規定，被告
        自有當事人能力。
      代表人：又依丙○○所提出桃園縣政府民國（下同）九十一年九月二十五日
        桃縣工使字第091E003953號函第四項「‧‧‧公寓大廈成立管理組織後有關
        管理負責人、主任委員或管理委員異動等免再報本府備查。」被告「管理委
        員會」之組織形態業已依法核備，嗣後因各種事由無以組織成員，或選出之
        成員無以執行職務，揆諸函文，在在不涉被告之當事人適格性，而系爭被告
        法定代理人乙情，於丙○○依法承受訴訟業告補正。
  (二)事實經過：
    (1)自八十八年九月一日起至九十年二月二十八日止，原告公司管理服務於被告社
      區，為兩造不爭之事實。緣，被告於八十八年九月一日起委託原告負責維護其
      社區之安全及一般清潔事宜，原依約應至八十九年八月三十一日止，惟因故延
      長至九十年二月二十八日終止委任關係，詎八十九年十一、十二月及九十年一
      、二月份之服務報酬共計新台幣（下同）壹佰肆拾肆萬伍仟肆佰柒拾貳元正未
      獲見付。
    (2)本件兩造間嗣未定有書面委任契約，惟原告服務之內容和原所簽訂之委任契約
      相同，延展期間之費用，被告除支付八十九年九、十月份外，餘則未付；即就
      原告東京都公寓大廈管理維護股份有限公司（下稱東京都維護公司）部分，每
      月貳拾萬壹仟陸佰陸拾參元，四個月計捌拾萬陸仟陸佰伍拾貳元；就原告東京
      都保全股份有限公司（下稱東京都保全公司）部分，每月壹拾伍萬玖仟柒佰零
      伍元，四個月計陸拾參萬捌仟捌佰貳拾元，被告總計尚積欠壹佰肆拾肆萬伍仟
      肆佰柒拾貳元。
  (三)請求權基礎：
    (1)委任關係：按，稱委任者，謂當事人約定，一方委託他方處理事務，他方允為
      處理之契約，民法第五百二十八條著有明文。又按，當事人互相表示意思一致
      者，無論其為明示或默示，契約即為成立（民法第一百五十三條第一項參照）
      。本件兩造自八十八年九月一日迄至九十年二月二十八日止，其中八十八年九
      月至八十九年八月訂有書面契約，而八十九年九月至九十年二月半年期間因故
      並未簽訂書面契約，惟因約定之內容並無二致，被告就後段契約尚且支付八十
      九年九月及十月之服務費用，有原附證之委任契約書及存證信函可稽，揆諸上
      揭法文，兩造之委任關係殆無疑義。
    (2)無因管理、不當得利：查，被告於八十九年八月三十一日原約屆滿後，於八十
      九年九月及十月陸續支付原告報酬，此委任關係之延長，自是不爭；如或不然
      ，依民法一百七十二條、一百七十六條等無因管理之法律關係，及同法一百七
      十九條不當得利請求權，原告公司亦有請求被告給付報酬之請求權。
三、證據：提出有伴生活大廈建管委任契約書影本一份、有伴生活大廈保全委任契約
    書影本一份、存證信函及回執影本各二份、統一發票影本四張、有伴生活大廈管
    理委員會應付費用明細表一份、東京都維護公司及東京都保全公司函影本各一份
    、財物交接清冊影本二張、有伴生活大廈管理委員會點交清冊影本一份、桃園縣
    政府函影本一份、有伴生活大廈第五屆委員名冊影本一份、李純等五人聲請暫緩
    撤離函影本一份、丙○○為管理負責人公告影本一份、營利事業登記證影本一份
    、執行命令影本一份為證。
乙、被告方面：
一、聲明：(一)駁回原告之訴及假執行之聲請；(二)訴訟費用由原告負擔；(三)如受不利判
    決，願提供擔保請准以宣告免為假執行。
二、陳述略稱：
  (一)有伴生活大廈為公寓條例公布施行前即已成立之公寓大廈，自八十四年七月五日
    交屋以來至八十八年三月即委由建商有伴開發股份有限公司（下稱有伴公司）管
    理維護。八十八年四月有伴生活大廈違法之第四屆管理委員會主任委員陳炳榮私
    自排除有伴公司，並引進原告公司，原告與違法之第四屆管委會欺瞞住戶且違法
    排除住戶大會決議私訂契約，至本案開庭有伴生活大廈始由閱卷略窺全貌。
  (二)按鈞院八十九年度桃簡字第二○七號判決書之主文略謂：有伴生活大廈之所謂第
    四屆管理委員會全體委員及陳炳榮、金家驊、陳俊祥、羅經超等，均不得以第四
    屆管理委員會之管理委員或主任委員或副主任委員或代理主任委員或代理副主任
    委員之名義執行職務或為其他一切行為。前述人員依法無權代表有伴生活大廈全
    體區分所權人，渠等與原告之書面委任契約或來往之函件等均為私人行為，原告
    與有伴生活大廈依法並無任何委任關係。又按有伴生活大廈八十八年十一月二十
    八日合法召開之區分所有權人會議，原告公司之黃浙濤主任擔任記錄，該員且於
    會中答覆相關問題，本次會議除選任王馨世先生為合法之召集人，任期至第五屆
    管理委員會合法產生並移交完成為止，且再次確認八十八年六月十三日有伴生活
    大廈住戶大會及談話會之會議記錄，其中會議記錄第捌項第３款選任管理公司，
    決議有伴生活大廈不再由原告公司管理（原因乃因原告公司於管理期間管理不善
    ，諸如：公共設備勘用而任意更換浪費公帑、人員管制鬆散發生竊盜、管理人員
    將垃圾偷置於消防間內違反消防法規同時產生惡臭、公共區域清潔不佳‧‧‧等
    ），而由另一家有伴公司管理。原告公司身為管理人明顯違反本人明示或可得知
    之意思而為管理，且其結果又不利於本人，不僅沒有「無因管理」的法律效力，
    並為「侵權行為」。原告並無民法第一百七十六條第一項之三種請求權自不待言
    。原告於本件中執意與本大廈不合法之第四屆管理委員會之成員私相授受，實不
    足取，其後果應自行負責。
  (三)按原告公司並非有伴生活大廈之區分所有權人或住戶，但卻可輕易取得有伴生活
    大廈內部之公告、文件提供作為本案之證物，由此可資證明，原告至今對於有伴
    生活大廈內部人事管理運作至為清晰。惟九十一年十二月二十五日原告於本案言
    詞辯論庭中，聲明原告由桃園縣政府九十府工使字第一六五五一九號函中之說明
    ，無法證明丙○○為有伴生活大廈之管理負責人（即法定代理人）。原告依法應
    對本案提出適格之對造，並由庭上依法裁定以利本案進行。以免浪費國家之司法
    資源，徒增法官無謂負擔。
  (四)原告於九十一年十二月二十五日言詞辯論中主張，本案系爭之法律關係為契約關
    係，有契約兩份為憑，並據以對有伴生活大廈提出給付報酬之訴，雖經庭上詢問
    ，原告仍堅持與本案為契約關係之給付報酬，而不適用無因管理、不當得利而為
    請求債權。惟九十一年十二月十五日言詞辯論中筆錄中記載有「我們就主張無因
    管理、不當得利及委任規定」恐有勘誤之必要。請求核對庭訊錄音帶。
  (五)原告於本案中提出八十八年九月一日與有伴生活大廈各簽訂管理維護及保全之委
    任契約各乙紙，金額分別為每月管理委託費參拾萬參仟參佰肆拾伍元整，及保全
    管理委託費參拾壹萬玖仟肆佰壹拾元整，但於起訴書中請求之金額卻為每月貳拾
    萬壹仟陸佰陸拾參元整（管理維護部分）及每月壹拾伍萬玖仟柒佰零伍元整（保
    全部分），其請求金額明顯與契約金額差距頗鉅，原告聲稱兩造約定內容並無二
    致，顯然與事實不符，又原告請求給付並無契約載明請求金額之內容為何？其契
    約存在與否與所謂契約內容之金額如何計算實有確認必要。此期間住戶並發函告
    知原告公司非法之舉，法律後果自行承擔，原告仍置之不理。按契約之要約人，
    因要約而受拘束。但要約當時須先聲明不受拘束或依其情形或事件之性質，可認
    當事人無受其拘束之意思者，不在此限。又要約經拒絕者，失其拘束力。民法第
    一百五十四條第一項、第一百五十五條即有明文。顯見原告公司與本社區顯然欠
    缺委任之要件。
  (六)原告於起訴書中謂：有伴生活大廈管理委員會於八十九年四月至同年十月仍有支
    付費用（約參佰捌拾餘萬元）予原告，查有伴生活大廈八十九年四月九日持有管
    理委員會相關帳戶印鑑之住戶，已公告宣稱凍結有伴生活大廈共有管理費之銀行
    相關帳戶並停止運作。則原告公司八十九年四月至同年十月所得之參佰捌拾餘萬
    元，應為原告公司私自取自當時保管於該公司之有伴生活大廈之現金及銀行帳戶
    存款，並非有伴生活大廈法定代理人所給付。原告該筆參佰捌拾餘萬元應為侵占
    有伴生活大廈之不法所得，有伴生活大廈主張同時履行抗辯。原告公司應將該筆
    不法所得交還有伴生活大廈。
  (七)有伴生活大廈第四屆管理委員會主任委員陳炳榮自始即不具有伴生活大廈法定代
    理人之資格，渠並在原告公司管理期間違法報備，又遭撤銷，原告公司在有伴生
    活大廈報備證明遭撤銷後對住戶仍聲稱報備證明仍然有效，造成住戶尖銳對立，
    有違善良管理人之義務。而原告等與有伴生活大廈不具資格之第四屆管理委員會
    主任委員陳炳榮簽訂所謂之委任管理契約實為無效之契約。並經有伴生活大廈八
    十八年六月十三日及八十八年十一月二十八日住戶大會過半數否決此期間十七個
    月（八十八年四月至八十九年八月）原告公司由有伴生活大廈所收取之費用每月
    為陸拾貳萬貳仟柒佰伍拾伍元，合計共為壹仟零伍拾捌萬陸仟捌佰參拾伍元。其
    中東京都維護公司收取伍佰壹拾伍萬陸仟捌佰陸拾伍元，東京都保全公司為伍佰
    肆拾貳萬玖仟玖佰柒拾元，有伴生活大廈主張同時履行抗辯，原告等二家公司應
    將該不法所得返還有伴生活大廈。
  (八)本件原告既以委任契約為訴之證據，據以向有伴生活大廈請求給付債權，本案應
    為民法之委任相關關係，雖有訴外人李純等五人之書面請求函（原告九十年九月
    十九日庭呈證物），亦僅請求東京都管理公司，該五人且無相關法定代理人之證
    明，並與東京都保全公司無涉。原告為大型建物管理公司及保全公司對於相關法
    律知之甚詳，明知李純等五人並無有伴生活大廈法定代理人資格，且無區分所有
    權人會議之授權，執意強行進駐有伴生活大廈迫使區分所有權人會議決議委任聘
    請之管理公司無法進駐管理，對有伴生活大廈其侵權、違法圖利自己甚為明顯。
    又原告於九十年三月一日凌晨，明知有伴生活大廈管理委員會尚未順利合法產生
    前，有伴生活大廈尚未有接替之管理公司，即斷然撤出，當夜警鈴徹響整夜，無
    人處理。消防署亦前來本社區關切。婦孺老幼驚嚇連連，更有外籍住戶連夜遷出
    ，住宿旅館，住戶間當夜則叫聲四起，故原告向有伴生活大廈請求債權亦無「無
    因管理」之適用。原告聲稱與本件訴外人李純等五人口頭約定，本件原告縱有債
    權亦應向李純等五人提出請求債權之訴才是。
  (九)九十年十月四日言詞辯論庭中筆錄明載原告於管理有伴生活大廈期間其範圍包括
    有伴生活大廈之住宅、辦公室及店舖，但事實上原告根本從未管理過店舖，查有
    伴生活大廈店舖之區分所有權人為新光百貨股份有限公司，於鈞署八十九年度偵
    字第一○五五七號案中曾敘明店舖之公共區域之水電、保全、清潔、維護為其自
    行管理每月約支貳拾餘萬元，原告於本件向有伴生活大廈請求之費用，及違法已
    收取之費用共壹仟餘萬元顯為不當得利之行為，應返還本大廈。
  (十)綜合所述，原告身為大型公司，深諳相關法令並以之欺壓本社區之善良住戶，毫
    無商業道德以分化社區為能事，原告公司強行進駐有伴生活大廈，始於無效契約
    ，與本社區少數住戶橫行專斷，意圖違法圖利自己，並嚴重違背公共秩序及善良
    風俗，請求並無理由。
三、證據：引用訴外人陳河泉律師所提出之假處分裁定影本二份、執行命令影本一份
    、八十八年十一月二十八日區分所有權人臨時大會紀錄影本一份、八十九年一月
    九日第九次區分所有權人會議記錄影本一份、撤銷假處分裁定影本一份、建造執
    照影本一份，並提出桃園縣政府工務局函影本一份、桃園縣政府函影本一份、有
    伴生活大廈函影本一份、切結書影本一份、連署書影本一份、公告影本一份、簡
    便行文表影本一份、使用執照影本二張、門牌號碼對照表影本四張、有伴生活大
    廈第八次談話會紀錄、交接會議紀錄影本各一份、扣繳單位設立登記申請書影本
    一份、華僑銀行活期存款簿影本一份、判決書影本乙份、臨時大會會議紀錄各二
    份為證。
丙、本院依職權調閱本院八十八年全字第三一六九號民事執行卷、八十八年執全字第
    二三一三號民事執行卷、八十九年全聲字第十七號卷、九十年裁全字第一三六三
    號民事執行卷、九十年執全字第八三三號民事執行卷。
    理      由
一、程序方面：
  (一)原告東京都保全公司原法定代理人甲○○過世，改選新任董事長植野克彥為法定
    代理人，並依法聲明承受訴訟，程序並無不合。
  (二)被告有伴生活大廈管理委員會乃多數人所組成，具有一定之目的、名稱、事務所
    及獨立財產，且選任有主任委員作為代表人，應屬非法人團體，具有當事人能力
    ；第五屆主任委員黃素美於九十年一月二十六日任期屆滿後，有伴生活大廈管理
    委員會因內部紛爭未再票選主任委員，而由部分住戶推選丙○○為管理負責人，
    然仍有與原告間之債權債務關係必須釐清，故本院於九十二年六月十一日裁定選
    任丙○○為被告之特別代理人。
二、原告主張意旨、被告答辯意旨與兩造爭執重點：
  (一)原告主張意旨略以：(1)原告公司受被告委任管理被告之社區，原約定期間一年，
    自八十八年九月一日至八十九年八月三十一日屆滿，其後委任關係又延長半年至
    九十年二月二十八日，然八十九年十一月至九十年二月共四個月之服務報酬未獲
    給付，故依契約關係請求系爭服務報酬；(2)若認就延長半年服務部分兩造間並無
    契約關係，則基於原告確有提供服務之事實，本於無因管理或不當得利之規定，
    原告亦得對被告為本件請求等語。
  (二)被告答辯意旨則以：(1)陳炳榮無權代表被告與原告公司簽立上揭委任期間一年之
    委任契約，業經法院判決認定，自更無權再延長半年，原告基於契約關係為本件
    請求並無理由；(2)八十八年六月十三日之住戶談話會紀錄已選任有伴公司為管理
    公司，八十八年十一月的住戶臨時大會且追認該談話會紀錄，原告均有派人列席
    ，足見被告之管理違反本人明示或可得知的意思，基於無因管理而為請求並無理
    由；(3)原告請求金額與契約不符其所提出委任契約內容；(4)原告公司自八十八年
    四月至八十九年十月所領取之保全服務費用及管理維護服務費用，均屬不法所得
    ，應返還被告，被告主張同時履行抗辯；(5)九十年三月一日凌晨，原告有伴生活
    大廈尚未有接替之管理公司，即斷然撤出，當夜警鈴徹響整夜，無人處理，原告
    本件請求並無理由云云。
  (三)兩造對於原告自八十八年九月一日起至九十年二月二十八日止，確有提供服務並
    無爭執，而爭執重點在於：(1)陳炳榮代表被告與原告簽立一年委任契約，是否有
    效？一年期滿後，委任契約是否又延長半年？原告基於契約關係為本件請求有無
    理由？(2)如契約關係不成立，原告所主張之無因管理，是否有違反本人明示或可
    得知的意思，而不得為本件請求？又原告已領取之款項，是否為不法取得，而被
    告得為同時履行抗辯？(3)原告請求之金額，與委任契約所載金額差距頗鉅，應如
    何評價？爰就上揭爭點說明如后。
三、陳炳榮代表被告與原告簽立系爭八十八年九月一日起一年之委任契約，依法應屬
    有效；而一年期滿後，關於委任契約延長半年部分，實際上既無簽約，原告基於
    契約關係為本件請求並無理由：
  (一)根據原告所提出系爭委任契約書之內容，契約書係於八十八年八月二十一日攜回
    審閱至少五日，而契約期間係八十八年九月一日至八十九年八月三十一日，則原
    告主張係於八十八年九月一日簽約，應屬可信，合先敘明。
  (二)經查，本院八十八年十月二十八日桃院華民執全九字第二五三一號執行命令，固
    然禁止陳炳榮執行有關被告主任委員之職務事項或以該名義為其他一切行為，且
    此假處分之本案訴訟亦判決陳炳榮無前揭代表權（參見本院桃園簡易庭八十九年
    度桃簡字第二○七號民事判決），然以簽約日期與假處分執行命令日期對照以觀
    ，即知系爭一年委任契約簽立之時，陳炳榮尚未遭禁止執行主任委員職務，原告
    係善意信賴陳炳榮具有簽約之代表權，則陳炳榮代表被告與原告簽立系爭八十八
    年九月一日起一年之委任契約，依法應屬有效。
  (三)然而，一年委任期間屆滿後，陳炳榮已遭法院禁止代表被告，有伴生活大廈亦因
    住戶分為兩派，陷入無政府狀態，導致原告期滿後雖有繼續提供服務之事實，卻
    並未與被告正式簽約的狀況，則關於委任契約延長半年部分，既無簽約延續半年
    ，原告就本件所謂續約期間四個月之服務報酬，依契約關係為請求顯無理由。
四、原告主張之不當得利、無因管理請求權應屬成立，且並未違反被告明示或可得而
    知的意思；原告基於其提供之服務而領取之款項，並非不法取得，被告自無同時
    履行抗辯權得行使：
  (一)原告主張若契約不成立，亦得本於無因管理或不當得利之規定為請求，而被告則
    辯稱早已決議不由原告管理，其所為之管理乃屬侵權行為，違反被告明示或可得
    而知的意思云云。
  (二)惟查，被告既指稱九十年三月一日凌晨，原告有伴生活大廈尚未有接替之管理公
    司，原告即斷然撤出顯有不當，則試問：(1)被告所稱早經住戶決議選任有伴公司
    為管理公司，則為何於八十九年八月三十一日兩造委任期滿後經過半年，有伴公
    司仍沒有進駐，反而出現被告所稱沒有接替管理公司之狀況？(2)如果原告的管理
    係侵權行為，那原告之撤出應符合被告之期待，為何被告反而指責其撤出為不當
    ？足見被告所稱住戶之決議，實際上根本未能貫徹，仍然需要原告之管理，自難
    認定原告所為之管理乃屬侵權行為，更不違反被告明示或可得而知的意思。從而
    原告未受委任，並無義務，而為被告管理事務，又不違反被告明示或可得而知的
    意思，自得基於無因管理對被告為本件請求；又被告受有原告提供服務之利益，
    原告未能取得服務對價受有損害，且並無委任契約之法律上原因，原告自亦得本
    於不當得利之請求，對被告為本件主張。
  (三)再者，如前所述，不論係委任契約有效期間或無效期間，被告既不爭執原告提供
    服務之事實，則原告基於其提供之服務而領取之款項，並非不法取得，被告自無
    同時履行抗辯權得行使，特此說明。
五、原告請求之金額，與委任契約所載金額差距頗鉅，顯屬扣除利潤後避免爭議從低
    請求，其金額應屬相當：
  (一)根據原告提出之兩份委任契約，關於建築管理部分每月金額參拾萬參仟參佰肆拾
    伍元，保全部分每月金額參拾壹萬玖仟肆佰拾元，然本件原告就所謂四個月未獲
    給付之款項，關於建築管理部分每月請求金額為貳拾萬壹仟陸佰陸拾參元，保全
    部分每月請求金額壹拾伍萬玖仟柒佰零伍元，金額差距頗鉅，故被告有所質疑。
  (二)然查，本件原告既係本於無因管理、不當得利為請求，即與簽立委任契約要賺取
    利潤之狀況不同，應將利潤部分扣除，參酌財政部八十五年度同業利潤標準中，
    保全之淨利率為百分之二十八，其他未分類工商服務業淨利率為百分之十四，再
    參酌被告質疑店舖部分原告未為管理之狀況，本件原告請求之金額應屬相當。
六、綜上所述，原告本於無因管理等法律關係，請求被告應給付如主文第一項與第二
    項之金額及法定利息，經核為有理由，被告答辯則屬於法無據，從而原告之訴既
    有理由，自應予以准許。
七、兩造分別陳明願供擔保聲請宣告假執行及免於假執行，爰酌定相當擔保金額，併
    准許之。
八、兩造之其餘攻擊防禦方法，於本件判決結果無影響，爰不一一論列，附此說明。
九、據上論結，本件原告之訴為有理由，依民事訴訟法第七十八條、第三百九十條第
    二項、第三百九十二條，判決如主文。
中      華      民      國    九十二    年      七      月     三十     日
                                臺灣桃園地方法院民事第一庭
~B法      官  文衍正
右為正本係照原本作成
如對本判決上訴，須於判決送達後廿日內向本院提出上訴狀
中      華      民      國    九十二    年      七      月     三十     日
~B法院書記官  李劍龍


司法院資訊處製作；財團法人民間司法改革基金會備份。
